【裁判字號】    97,抗,15
【裁判日期】    970131
【裁判案由】    重新分配重劃土地(補繳裁判費)
【裁判全文】
臺灣高等法院高雄分院民事裁定            97年度抗字第15號
抗  告  人  乙○○
            丙○○
            丁○○
相  對  人  屏東縣內埔鄉中興自辦市地重劃會
法定代理人  甲○○
上列當事人間重新分配重劃土地事件，對於民國96年11月27日臺
灣屏東地方法院96年度補字第288 號所為裁定提起抗告，本院裁
定如下：
    主  文
原裁定關於核定訴訟標的價額為新臺幣伍佰伍拾陸萬柒仟參佰壹
拾玖元部分廢棄。
其餘抗告駁回。
抗告訴訟費用由抗告人負擔。
    理  由
一抗告意旨略以：其等起訴主張因相對人將土地重劃分配與抗告
  人之土地面積及位置均有不當，遂請求另行分配。因抗告人原
  受分配之土地位置為坐落屏東縣內埔鄉○○段1084、1068地號
  ，面積合計為1330.74 方公尺，抗告人則主張請求分配之土地
  位置為坐落同段1052、1055地號，面積合計為1389.74 平方公
  尺，兩者差距僅59平方公尺。又每平方公尺依重劃後評定單價
  為新臺幣（下同）11,702元計算，因此抗告人可受之利益應為
  690,418 元；另抗告人復請求相對人各給付其等428,129 元，
  則訴訟標的金額全部為1,974,805 元，應繳之裁判費則為20,6
  02元。詎原裁定核定訴訟標的價額為5,567,319 元，而命抗告
  人應繳納裁判費56,143元，顯有違誤，請求廢棄原裁定等語。
二按訴訟標的之價額，由法院核定；核定訴訟標的之價額，以起
  訴時之交易價額為準，無交易價額者，以原告就訴訟標的所有
  之利益為準，民事訴訟法第77條之1 第1 項、第2 項定有明文
  。
三經查：本件抗告人於原審起訴時雖請求：(一)就其等參加相對人
  自辦市地重劃之所有座落於屏東縣內埔鄉○○段626 、627 地
  號土地重新分配，分配位置及面積如民事追加起訴狀所附附圖
  所示。(二)相對人應給付抗告人乙○○、丙○○、丁○○每人各
  428,129 元，及自起訴狀繕本送達翌日起之利息。嗣經原審法
  院闡明其等主張與原受分配土地面積差距若干後，抗告人乃表
  示相差366 平方公尺，原審法院遂以請求分配之土地面積與原
  已受分配之土地面積差距366平方公尺為核算依據，並加計抗
  告人請求相對人給付金錢部分，核定本件訴訟標的價額應為5,
  567,319 元（366 平方公尺×11702 元＋428,129 元×3 人＝
  5,567,319 元）等節，有抗告人民事追加起訴狀及原審96年11
  月27日調查筆錄在卷可稽（見原審卷第43頁、第68頁）。惟抗
  告人復於96年11月28日提出民事更正陳述狀，更正請求分配之
  土地與原已受分配之土地之「差距面積」為59平方公尺一節，
  有該狀附卷可憑（見原審卷第73頁至第74頁），則本件訴訟標
  的價額應為1,974,805 元（59平方公尺×11702 元＋428,129
  元×3 人＝1,974,805 元）。是以，原裁定未審酌抗告人於原
  審請求之訴訟標的所有利益業已請求更正，逕依抗告人更正前
  請求分配及已受分配土地之「差距面積」核算訴訟標的價額，
  尚有未合。抗告意旨指摘原裁定此部分不當，聲明廢棄，為有
  理由，應由本院將原裁定此部分廢棄。
四至於原裁定命抗告人於收受裁定10日內補繳裁判費部分，屬訴
  訟程序開始後尚未終結前之裁定，依法不得抗告，抗告人就此
  部分抗告，並不合法，應予駁回。（原法院應依重新依法核定
  之訴訟標的價額，命抗告人補繳裁判費。）
五據上論結，本件抗告為一部有理由，一部不合法，依民事訴訟
  法第492 條、第495 條之1 第1 項、第442 條第1 項、第449
  條第1 項、第95條、第79條，裁定如主文。
中    華    民    國    97    年    1     月    31    日
                            民事第四庭
                                審判長法官  蔡文貴
                                法      官  黃科瑜
                                法      官  謝靜雯
以上正本證明與原本無異。
再為抗告應以適用法規顯有錯誤為理由，並經本院之許可，該許
可以原裁定所涉及之法律見解具有原則上之重要性者為限，並委
任律師為代理人。抗告人之配偶、三親等內之血親、二親等內之
姻親，或抗告人為法人、中央或地方機關時，其所屬專任人員具
有律師資格並經法院認適當者，亦得為第三審代理人。抗告人或
其法定代理人具有律師資格者及前項情形，應於提起抗告或委任
時釋明之。
不合法部分不得再抗告。
中    華    民    國    97    年    1     月    31    日
                                書  記  官  唐奇燕


司法院資訊處製作；財團法人民間司法改革基金會備份。
